臺灣新竹地方法院宣示判決筆錄　　　　　95年度易緝字第32號
公　訴　人　臺灣新竹地方法院檢察署檢察官
被　　　告　甲○○
上列被告因竊盜案件，檢察官提起公訴（94年度偵字第6665號）
後，聲請改依協商程序而為判決，本院於中華民國96年11月16日
下午4時，在本院刑事第9法庭宣示判決，出席職員如下：
法官起立朗讀判決主文、犯罪事實要旨、處罰條文，及告以上訴
限制、期間並提出上訴狀之法院，且諭知記載其內容：
一、主  文：
    甲○○竊盜，累犯，處有期徒刑陸月，如易科罰金，以銀元
    佰元即新臺幣玖佰元折算壹日；減為有期徒刑月，如易
    科罰金，以銀元佰元即新臺幣玖佰元折算壹日；又教唆連
    續竊盜，累犯，處有期徒刑肆月，如易科罰金，以銀元佰
    元即新臺幣玖佰元折算壹日；減為有期徒刑貳月，如易科罰
    金，以銀元佰元即新臺幣玖佰元折算壹日。應執行有期徒
    刑肆月，如易科罰金，以銀元佰元即新臺幣玖佰元折算壹
    日。
二、犯罪事實要旨：
(一)、甲○○前於民國86年間，因違反槍砲彈藥刀械管制條例案件
    ，分別經本院以86年度易字第1156號刑事判決判處有期徒刑
    3月及86年度訴字第247號刑事判決判處有期徒刑1年6月，經
    台灣高等法院以88年度上訴字第838號刑事判決駁回上訴確
    定，及於88年間，因犯贓物罪，經本院以88年度竹簡字第76
    號刑事簡易判決判處有期徒刑3月確定，於88年9月7日入監
    執行，90年3月11日縮刑期滿執行完畢。
(二)、詎甲○○仍不知悔改，意圖為自己不法之所有，於93年9月1
    6日下午1時許，在新竹市○區○○街、集福街口，以不明物
    體撬開乙○○所任職照倫燈飾商行所有、車牌號碼W2－4728
    號自用小貨車車門後，竊取乙○○所有置放在上開自小貨車
    車內乘客座上之黑色帆布材質公事包1只（內有中華商業銀
    行、國泰世華銀行、中國信託銀行存摺各1本、聯邦銀行信
    用卡、中國信託銀行各2張，台新銀行現金卡、遠東國際商
    業銀行信用卡、中華商業銀行信用卡、現金卡、中國信託銀
    行金融卡、安泰銀行金融卡、建華金控信用卡、震旦3C商行
    VIP會員卡、東森電視購物卡各1張、印有國際獅子會標章之
    記事本1本、NOKIA廠牌行動電話用耳機、電池各1個等物）
    得手，並將之置放在其不知情之友人黃珍寶位於新竹市○○
    路○段590號之33住處。
(三)、緣黃家文於93年6月間，借住在甲○○當時位於新竹縣竹北
    市溝貝65之45號租屋處未併同分擔房租，甲○○竟基於教唆
    竊盜之犯意，唆使黃家文竊取他人財物，欲將所竊財物變賣
    後供己花用。黃家文即基於不法所有之概括犯意，先於93年
    6月25日凌晨0時至1時許（起訴書誤載為93年8月間某日），
    在苗栗縣竹南鎮竹南國中對面停車場，以客觀上足致他人生
    命、身體、安全產生危害，足供兇器使用之螺絲起子1把（
    未扣案），撬開4輛車號不詳之自小客車車門後，進入車內
    竊取姓名年籍不詳之人分別所有之NOKIA廠牌、T720型號、
    外觀為銀色及NOKIA廠牌、3100型號、外觀為藍色之行動電
    話各1只得手，並將該2只行動電話交予甲○○，甲○○遂分
    別於93年6月26日晚上7時許，持上開NOKIA廠牌、T720型號
    之銀色行動電話，至新竹市○○路315巷10號「永和當舖」
    予以典當，得款新台幣（下同）1,000元，及於同年月29日
    下午1時許，持上開NOKIA廠牌、3100型號之藍色行動電話至
    「永和當舖」典當，得款2,000元。黃家文又於同年9月20日
    凌晨0時30分許，在苗栗縣竹南鎮竹南國中前之停車場，以
    客觀上足致他人生命、身體、安全產生危害，足供兇器使用
    之螺絲起子1把（已丟棄而未扣案），插入林志昱所有之自
    小客車車窗內縫隙，用力撬破玻璃（毀損部分未據告訴），
    以此方式破壞林志昱所有之自小客車駕駛座車窗後，進入車
    內竊取林志昱所有之新竹大遠東百貨公司會員卡1張、國道
    高速公路回數票2張及80元得手（黃家文持螺絲起子等兇器
    所為之加重竊盜犯行，已超越甲○○教唆竊盜範圍之外，此
    部分已據公訴檢察官於本院96年11月2日準備程序時當庭更
    正甲○○涉犯罪名為教唆竊盜罪，又黃家文所涉加重竊盜犯
    行，已經台灣苗栗地方法院以94年度簡上字第32號刑事判決
    判處有期徒刑10月確定）。嗣黃家文於93年9月20日下午3時
    30分許，在新竹市○○路○段、內湖路口，因駕駛機車未戴
    安全帽為警攔查發現其身上攜有前開林志昱所有之新竹大遠
    東百貨公司會員卡1張，並循線於93年9月20日晚上8時40分
    許，在黃珍寶位於新竹市○○路○段590號之33居處查獲，並
    扣得乙○○所有之黑色帆布材質公事包1只、聯邦銀行信用
    卡2張、台新銀行現金卡、遠東國際商業銀行信用卡、中華
    商業銀行信用卡、中國信託銀行金融卡、安泰銀行金融卡、
    建華金控信用卡、震旦3C商行VIP會員卡、東森電視購物卡
    各1張、NOKIA廠牌行動電話用耳機、電池各1個，於甲○○
    身上查獲並扣得當票2紙，始查知上情。
三、處罰條文：
    刑法第320條第1項、第29條、修正前刑法第56條、刑法第
    320條第1項、第47條第1項，修正前刑法第41條第1項前段，
    罰金罰鍰提高標準條例第1條前段、修正前罰金罰鍰提高標
    準條例第2條，現行法規所定貨幣單位折算新臺幣條例第2條
    ，中華民國九十六年罪犯減刑條例第2條第1項第3款、第7條
    、第10條。
四、協商判決除有刑事訴訟法第455條之4第1項第1款於本訊問程
    序終結前，被告撤銷協商合意或檢察官撤回協商聲請者；第
    2款被告協商之意思非出於自由意志者；第4款被告所犯之罪
    非第455條之2第1項所定得以協商判決者；第6款被告有其他
    較重之裁判上一罪之犯罪事實者；第7 款法院認應諭知免刑
    或免訴、不受理者情形之一，及違反同條第2 項「法院應於
    協商合意範圍內為判決；法院為協商判決所科之刑，以宣告
    緩刑或2 年以下有期徒刑、拘役或罰金為限」之規定者外，
    檢察官與被告均不得上訴。
五、如有前項得上訴之情形，得自收受宣示判決筆錄送達之日起
    10 日內，向本院提出上訴書狀，上訴於第二審法院。
中　　華　　民　　國　　96　　年　　11　　月　　16　　日
                  刑事第五庭    書  記  官  劉怡芳
                                法      官  蔡欣怡
以上筆錄正本係照原本作成。
中　　華　　民　　國　　96　　年　　11　　月　　16　　日
                                書  記  官  劉怡芳
附錄本案論罪科刑法條：
刑法第320條第1項
意圖為自己或第三人不法之所有，而竊取他人之動產者，為竊盜
罪，處5年以下有期徒刑、拘役或500元以下罰金。
